臺灣基隆地方法院民事裁定　
111年度消債清字第16號
聲  請  人  吳詩筠  
代  理  人  莊志成律師
上列當事人因消費者債務清理事件聲請清算，本院裁定如下：
    主  文
聲請人應於本裁定送達後參個月內，補提如說明所示相關證明文
件到院，並繳納郵務送達費新臺幣參仟柒佰參拾元，如逾期未補
正，即駁回其聲請。
    理  由
一、按聲請更生或清算不合程式或不備其他要件者，法院應以裁
    定駁回之。但其情形可以補正者，法院應定期間先命補正，
    消費者債務清理條例（下稱本條例）第8條定有明文。次按
    聲請更生或清算，徵收聲請費新臺幣（下同）1,000元。郵
    務送達費及法院人員之差旅費不另徵收。但所需費用超過應
    徵收之聲請費者，其超過部分，依實支數計算徵收。前項所
    需費用及進行更生或清算程序之必要費用，法院得酌定相當
    金額，定期命聲請人預納之，逾期未預納者，除別有規定外
    ，法院得駁回更生或清算之聲請，本條例第6條亦有明定。
    又本條例第44條規定，法院認為必要時，得定期命債務人據
    實報告更生前二年內財產變動之狀況，並對於財產及收入狀
    況等事項，為補充陳述，提出關係文件或為其他必要之調查
    ；且依本條例第46條第3款規定，債務人拒絕提出關係文件
    或為財產變動狀況之報告，法院應駁回更生之聲請。
二、本件聲請人吳詩筠具狀聲請清算固已依法繳納聲請費1,000
    元暨檢附本條例第43條所定書面資料到院，惟本院認本件尚
    有依本條例第44條規定，通知聲請人提出本裁定附件所示關
    係文件並為補充陳述之必要。爰定期命補正如主文所示，如
    逾期未提出，則駁回其聲請。
三、依消費者債務清理條例第6條第3項、第44條、第46條第3款
    、第8條但書，裁定如主文。
中　　華　　民　　國　　111 　年　　7 　　月　　25　　日
                  民事庭法    官  徐世禎
以上正本係照原本作成。
本件裁定不得抗告。
中　　華　　民　　國　　111 　年　　7 　　月　　25　　日
                        書 記 官  林煜庭
【附件】
一、預納郵務送達費3,730元，即按債務人及債權人總人數，以
    每人10份、每次郵務送達費43元估算，且扣除聲請費1,000
    元【計算式：〈(1＋10)×10份×43元〉－1,000元＝3,730元】；本
    件郵務送達費係預繳，如有剩餘則退還聲請人。
二、請補正說明聲請人於聲請本件清算前二年之收入情形，即自
    109年3月31日起至111年3月31日之期間內含基本薪資、工資
    、佣金、獎金、津貼、年金、保險給付、租金收入、退休金
    或退休計畫收支款、政府補助金、分居或離婚贍養費或其他
    收入款項在內之所有收入情形，應提出相關收入證明文件釋
    明其說。例如薪資單、薪資轉帳存摺封面暨內頁或歷史交易
    明細清單等（內容需完整清晰）；若為打零工或現金領取方
    式者，應說明歷次工作情形（包括工作內容、工作單位、地
    址、職稱、負責人姓名等），並提出薪資袋及雇主出具之員
    工在職薪資證明書、雇主聯絡電話等，勿僅提出國稅局綜合
    所得稅各類所得資料清單代替，如於某段期間內無收入，亦
    請陳報起迄時間。並提出聲請人最新勞工保險被保險人投保
    資料表(明細)。
三、請說明聲請人及受扶養人俞○融、俞○言、俞○穎有無領取社
    會津貼或其他補助，如有受領各類政府社福津貼補助（如租
    屋津貼補助、低收入戶補助、疫情紓困申請補助、兒少扶助
    、身心障礙補助等），每月可請領之金額為何？並請提出相
    關證明文件（如存摺內頁等據實向法院陳報）。　　
四、提出聲請人及被扶養人俞○融、俞○言、俞○穎全戶最新戶籍
    謄本。
五、請補正說明聲請人於聲請狀內財產及收支狀況說明書內所載
    每月支出生活必要支出12,051元（含扶養費12,000元、膳食
    費6,000元及電話費、健保費、衣物等日常生活支出6,051元
    ），是否仍係目前之支出情形？依聲請人財產收入狀況報告
    書內，聲請前二年收入低於支出，說明聲請人如何支付超出
    部分支出金額並提出證明文件。
六、請補正提出聲請人及被扶養人俞○融、俞○言、俞○穎所有保
    險單（含以聲請人為要保人或受益人之人壽保單及儲蓄性、
    投資性保單），並敘明各保險契約有效期限、每期保費金額
    、有無曾以保單向保險公司借款，以及若終止該等保險契約
    ，可領回之金額各為若干？暨提出繳交保費單據及保險契約
    影本。（聲請人請向中華民國人壽保險商業同業公會申請查
    詢歷年以來包含以聲請人為要保人或受益人之人壽保險投保
    紀錄，以及現有保單價值準備金、解約金之數額，待該公會
    核發查詢結果相關文件後，再予一併陳報本院。）
七、倘若聲請人現在有工作，雇用人之名稱為何？每月薪資之金
    額為何？工作地點為何？工作內容為何？並請提出切結書。
八、倘若聲請人現在無工作，則每月之生活費用之來源為何？是
    否由他人提供資助？提供資助之人之姓名為何？提供資助之
    人與聲請人之關係為何？提供資助之原因為何？每月提供資
    助之金額為何？並請釋明配偶未扶養聲請人之緣由。
九、提出聲請人配偶近2年之稅捐資料、各類所得資料清單及財
    產歸屬資料。並說明聲請人配偶是否有收入？收入多少？家
    庭生活費用之分擔方式為何？並提供相關佐證資料。
十、本件債務清理程序若經法院裁定開始清算程序，則聲請人有
    何財產可作為清算財團之財產？請製作資產表並附具證明文
    件詳述之。（係指包括土地、建築物、動產、銀行存款、股
    票、人壽保單、事業投資或其他資產在內之各類財產）